【裁判字號】    88,易,2870
【裁判日期】    890316
【裁判案由】    贓物
【裁判全文】
臺灣臺北地方法院刑事判決                        八十八年度易字第二八七號
    公  訴  人  臺灣臺北地方法院檢察署檢察官
    被      告  甲○○
    選任辯護人  胡文英
右列被告因贓物案件，經檢察官提起公訴（八十八年度偵字第一五八九九號），本院
判決如左：
    主  文
甲○○收受贓物，處有期徒刑柒月。
    理  由
一、甲○○於民國八十三年間，因竊盜案件，經本院判處有期徒刑七月，緩刑四年確
    定（下稱前案）；復於八十六年間，因竊盜、贓物等案件，經本院分別判處有期
    徒刑八月、四月，應執行有期徒刑十月確定（下稱後案），刑期起算日為八十六
    年五月二十二日，指揮書執畢日期為八十七年三月十八日，前開緩刑經撤銷確定
    ，接續後案執行有期徒刑七月，指揮書執畢日期為八十七年十月十八日（以上均
    不構成累犯）。甲○○於前開緩刑期間，猶不知警惕，明知如附表所示支票二紙
    ，係屬來路不明之贓物（經查該二紙支票係被害人丙○○於八十六年四月十四日
    晚間六時五十分許，在台北縣新店市○○路、中興路口，併同其所有之ＢＥ─一
    八八九號自小客車遭竊），仍於八十六年四月間某日，在不詳地點，向不詳姓名
    者收受該二紙支票，並於同年四月中旬，在台北縣新店市○○路八巷一一七號住
    處，交付予不知情之乙○○（另經不起訴處分確定）以清償債務，嗣乙○○於同
    年五月二十日持附表編號二之支票，至上海商業儲蓄銀行新店分行提示付款，因
    該支票業經被害人丙○○於同年五月十六日辦理掛失止付而遭退票，嗣經乙○○
    於臺灣台北地方法院檢察署供述支票來源，始查知上情。
二、案經臺灣台北地方法院檢察署檢察官自動檢舉偵查起訴。
    理  由
一、訊據被告甲○○固不諱言於右揭時、地交付前開支票予乙○○清償債務，惟矢口
    否認有贓物犯行，辯稱：伊兄張有富於八十六年三月廿八日過世，前開支票係伊
    與家人在清理張有富遺物時尋獲，伊不知係贓物云云。惟查：
（一）右開二紙支票如何由被告交付乙○○，嗣屆期由乙○○提示，因上開支票早於
      八十六年五月十六日掛失止付而遭退票等情，業據證人乙○○於偵、審時供述
      在卷，且有台北市票據交換所八十六年六月二日北票自第四二二０號函附支票
      影本、退票理由單及票據掛失止付通知書影本，暨上海商業儲蓄銀行北三重分
      行八十八年十二月二十八日上北重（八八）字第０八七號函及所附票據掛失止
      付通知書影本在卷可憑，併經臺灣台北地方法院檢察署檢察官以八十六年偵字
      第一七二七七號不起訴處分在案，有該不起訴處分書可稽。
（二）案外人陳新復於八十六年四月初在台北市○○區○○路二七六號一樓，簽發附
      表二紙支票，交由李吳光輝填載面額後使用，李吳光輝復於同年月十日下午二
      時許，在上址交付丙○○，嗣於同年月十四日晚間六時五十分許，在台北縣新
      店市○○路、中興路口，丙○○將上開二紙支票置放在其所有之ＢＥ─一八八
      九號自小客車內，連車併同支票遭竊等情，分別據證人陳新復、李吳光輝及丙○○等人於警訊時證述在卷（參見八十六年偵字第一七二七七號偵查卷內警訊
      筆錄），並經本院向台北縣警察局新店分局碧潭派出所查詢丙○○確有於前開
      時地報失自小客車屬實，有公物電話紀錄及報案單影本一紙附卷可稽，是上開
      二紙支票既係在八十六年四月間始由發票人陳新復簽發經李吳光輝轉交丙○○
      使用，嗣於八十六年四月十四日遭竊，又張有富係於八十六年三月廿八日死亡
      ，有被告提出之臺灣台北地方法院檢察署相驗屍體證明書暨戶籍謄本影本各一
      紙可考，上開二紙支票是否為張有富遺留，已非無疑，參以被告於本院時供稱
      ：係爭支票係於張有富頭七當日早上，在伊住家二樓張有富房間內，將遺物搬
      至一樓檢視後，始在皮包存摺內發現云云（參見本院八十八年十二月九日訊問
      筆錄），核與證人即被告之妻廖荷香於本院審理時證稱：當日下午在二樓張有
      富臥室床鋪旁矮櫃抽屜內找到等語（參見上開訊問筆錄），不論就清理張有富
      遺物之時間、發現支票之地點，二者供述均不相符，是被告取得係爭二紙支票
      之來源，絕非從清理張有富遺物而得之，應堪認定。
（三）再查，被告於偵查時供稱：伊持系爭二紙支票向乙○○借款等語（參見八十八
      年度他字第九五七號偵查卷第十頁反面），核與證人乙○○於偵查時供稱：被
      告欠伊二十萬元，才交付系爭支票抵債，事後有問被告支票來源，被告稱係朋
      友所給的等語（參見八十七年度偵字第三三九一號偵查卷八十七年八月十四日
      訊問筆錄）相符，被告雖於本院審理時改稱：因為張有富死後，乙○○前來要
      債並協助辦理喪事，才將系爭支票交付乙○○抵債，證人乙○○於本院審理時
      亦附和其詞，惟乙○○係知悉張有富死亡後，前來索債，豈有再協助幫忙代喪
      家支付殯葬費用之理，況且與其在偵查時就取得系爭支票之原因事實明顯出入
      ，顯係事後迴護之詞，不足採信。被告既持附表所示支票向乙○○借款，又無
      從提出支票之確實來源，以供查證，其對於附表所示支票應有贓物之認識，足
      堪認定。
（四）綜上，被告上開所辯，核與事實不符，顯係臨訟卸責之詞，不足採信。事證明
      確，被告犯行洵堪認定，應予應法論科。
二、被告明知上開支票係屬來路不明，猶逕予收受，核其所為，係犯刑法第三百四十
    九條第一項之收受贓物罪。被告於同一時間、地點收受前開二紙支票，時間、空
    間完全緊密相接，顯屬單一之犯意決定，僅成立一罪。查被告固有如事實欄所載
    之前科，於緩刑期間仍不知警惕，再犯本件罪行，事後並托詞卸責，毫無悔意，
    爰審酌被告之素行、犯罪動機、目的、手段、且被害人已將遺失支票掛失止付，
    被害人尚未受有具體損害，所生危害並非重大及犯罪後態度等一切情狀，量處如
    主文所示之刑，以資懲儆。公訴意旨雖具體求刑二年，惟本院審酌上開事項，認
    為前開所量之刑，適足以收警惕之效，並符罪刑相當原則，附此敘明。
據上論斷，應依刑事訴訟法第二百九十九條第一項前段，刑法第三百四十九條第一項
，罰金罰鍰提高標準條例第一條前段，判決如主文。
本案經檢察官侯名皇到庭執行職務
中      華      民      國    八十九    年      三      月    十六      日
                                      臺灣臺北地方法院刑事第八庭
                                          法  官  胡  宏  文
右正本證明與原本無異
如不服本判決應於送達後十日內向本院提出上訴狀
                                          書記官  魏  大  年
中      華      民      國    八十九    年      三      月    二十三    日
附本案論罪科刑依據之法條：
刑法第三百四十九條第一項
收受贓物者，處三年以下有期徒刑、拘役或五百元以下罰金。
搬運、寄藏、故買贓物或為牙保者，處五年以下有期徒刑、拘役或科或併科一千元以
下罰金。
因贓物變得之財物，以贓物論。
  附表：
 ┌─┬───────┬──────┬────┬───────┬────┐
 │編│付 款 銀 行   │  發 票 日  │ 發票人 │面額（新台幣）│支票號碼│
 │號│              │            │        │              │        │
 ├─┼───────┼──────┼────┼───────┼────┤
 │一│上海商業儲蓄銀│八十六年五月│ 陳新復 │十萬元        │0000000 │
 │  │行北三重分行  │  二十日    │        │              │        │
 ├─┼───────┼──────┼────┼───────┼────┤
 │二│同右          │八十六年五月│ 陳新復 │五萬七千七百元│0000000 │
 │  │              │二十日      │        │              │        │
 └─┴───────┴──────┴────┴───────┴────┘


司法院資訊處製作；財團法人民間司法改革基金會備份。
